臺灣新竹地方法院民事簡易判決　九十年度竹簡字第六六六號
　　原　　　告　中華電信股份有限公司台灣北區電信分公司
　　法定代理人　丁○○
　　訴訟代理人　乙○○
　　送達代收人　丙○○
　　被　　　告　甲○○
右當事人間請求給付電話費事件，本院判決如左：
    主      文
被告應給付原告新台幣拾貳萬玖仟捌佰陸拾玖元及自民國九十年十月十五日起至清
償之日止按年息百分之五計算之利息。
訴訟費用由被告負擔。
    事      實
甲、原告方面：
一、聲明：求為判決如主文所示。
二、陳述：被告甲○○向原告新竹營運處租用0000000000號行動電話使用
    ，積欠民國八十七年四月份及同年五月份電話費計新台幣（下同）三十二萬九千
    八百六十九元，經原告新竹營運處於八十七年四月二十二日以新行拆字第六四七
    號通知單及於八十八年十一月九日以新營（八八）字第三二一四號函向被告催繳
    未果，爰依契約關係訴請被告給付上開電話費用及利息。
三、對被告抗辯所為主張：縱然被告嗣後將系爭行動電話號碼讓渡第三人使用，係被
    告與第三人間之法律關係，此與原告無涉，被告既向原告租用行動電話，自應依
    約給付電話費。
四、證據：提出欠費金額明細表、新竹營運處於八十七年四月二十二日出具之新行拆
    字第六四七號通知書、八十八年十一月九日出具之新營（八八）字第三二一四號
    函及郵政送達回執、行動電話租用及異動申請書、八十八年十一月十六日用戶查
    詢申請表、行動電話業務營業規章、0000000000號行動電話之通聯記
    錄、行動電話撥打國內、國際電話之通信價目表、計算表等件為證。
乙、被告方面：
一、聲明：求為駁回原告之訴。
二、陳述：
（一）被告八十六年十二月間向原告新竹營運處申請行動電話二支，經原告准予租用
      0000000000、0000000000號行動電話，並發給領取門號
      之通知，被告接獲通知後，則於八十七年二月十七日委託亞太電話工程行領取
      其中之0000000000號碼使用，同時退回0000000000號碼
      ，並與亞太電話工程行簽訂行動電話買賣切結書，詳載：上開二支行動電話一
      退一租，退租部分由亞太電話工程行負責處理之情。因此被告並未實際領取系
      爭之0000000000號電話，亦未著手任何開機手續，直至八十八年十
      一月九日接獲原告新竹營運處新營（八八）字第三二一四號函催繳八十七年四
      、五月份電話費，共計三十二萬九千八百六十九元，至感驚訝，遂於八十八年
      十一月十六日與亞太電話工程行負責人羅永邁前往原告新竹營運處查詢，經羅
      永邁說明經過，並表示渠願意負責繳清電話費了結，此應有切結書或協調會紀
      錄可查。
（二）系爭之0000000000號電話雖由被告提出申請，惟因被告立即退租，
      並未領用，自無繳付電話費之義務。至於該電話究係何人領用？由何人辦理開
      機手續？何人申請變更帳單地址？等疑義，原告應提出通聯記錄明細為證；又
      行動電話係由發話者附近基地台接收、傳送訊息，原告提出之通聯紀錄所示撥
      打時間，被告正在華邦電子公司上班中，原告所提出之通聯紀錄之基地台可能
      不在華邦電子公司附近，原告應提出通聯紀錄基地台位置，負積極舉證責任，
      以查明使用者並釐清相關責任。
（三）退萬步言，系爭電話費請求權係於八十七年四、五月份發生，核其性質應適用
      民法第一百二十七條第八款之二年消滅時效規定，原告迄至九十年始提起本件
      訴訟，現已逾二年時效，被告爰依法為時效抗辯，拒絕給付，
三、證據：八十七年二月十七日行動電話買賣切結書、八十八年十一月十六日新竹電
    信局用戶查詢申請表、在職證明、出勤情形證明單等件為證。
丙、本院依職權訊問證人羅永邁。
    理      由
一、原告主張：被告向原告新竹營運處租用0000000000號行動電話使用，
    積欠八十七年四、五月份電話費計三十二萬九千八百六十九元，經原告函催未果
    ，爰依契約關係訴請被告給付上開電話費用及利息等語。被告則以：被告固向原
    告申請0000000000號碼，然已於八十七年二月十七日委託亞太電話工
    程行辦理退租，被告從未使用系爭行動電話號碼，自無需給付電話費，況原告提
    起本件訴訟時，已逾民法第一百二十七條第八款所定之二年消滅時效等語，資為
    抗辯。
二、原告主張：被告向原告新竹營運處租用0000000000號行動電話使用，
    該電話積欠八十七年四、五月份電話費計三十二萬九千八百六十九元之情，業據
    其提出欠費金額明細表、新竹營運處於八十七年四月二十二日出具之新行拆字第
    六四七號通知書、八十八年十一月九日出具之新營（八八）字第三二一四號函及
    郵政送達回執、行動電話租用及異動申請書、行動電話業務營業規章、0000
    000000號行動電話之通聯記錄、行動電話撥打國內、國際電話之通信價目
    表、計算表等件為證，並為被告所不爭執，自應信為真實。
三、至被告抗辯其於八十七年二月十七日委託亞太電話工程行辦理退租000000
    0000號碼，既未使用系爭行動電話號碼，自無需給付電話費。再電話費用請
    求權應適用民法第一百二十七條第八款規定之商人所提供之商品二年短期消滅時
    效，電話費用請求權經被告為時效抗辯已時效消滅等情，則為原告所否認。是本
    件應予審究者，被告與亞太電話工程行簽訂行動電話買賣切結書後，是否仍須給
    付0000000000號之電話費予原告，及電話費用應否適用民法第一百二
    十七條第八款規定之商人所提供之商品二年短期消滅時效。
四、經查，於八十六、八十七年間，一般申請人向原告租用行動電話門號程序為：申
    請人提出書面申請、經原告通知領取預約卡（表示申請人符合申請資格）、經原
    告通知領取門號、最後再實際領回門號；且一般申請人使用行動電話門號滿一年
    後，始能向原告申辦過戶手續。而本件被告於八十六年十二月間自行向原告新竹
    營運處申請行動電話二支，嗣經原告於八十七年二月三日寄發領取單通知領取號
    碼，被告交付國民身份證、印章予亞太電話工程行代理領取門號，並將其中之0
    000000000號碼讓渡予亞太電話工程行使用，業據證人即亞太電話工程
    行負責人羅永邁到庭證述綦詳（參九十一年一月二十九日言詞辯論筆錄），並為
    兩造所不爭執（同前筆錄、九十一年四月二日言詞辯論筆錄），復有被告提出之
    八十七年二月十七日行動電話買賣切結書在卷可資佐證，應認真實。
五、至被告抗辯：係委託亞太電話工程行領取0000000000號、退回000
    0000000號，其從未使用0000000000號電話云云。惟查，受託
    人亞太電話工程行係持被告所交付之國民身分證正本、印章等資料，代理被告向
    原告領取0000000000、0000000000號碼，嗣後受讓使用其
    中之○九三三─二六三六一九號碼一節，已據上開證人羅永邁到庭證述在卷，核
    與被告提出之八十七年二月十七日行動電話買賣切結書載明：『同意轉讓、出售
    』之情相符，是以被告確先委由代理人亞太電話工程行向原告領取、租用000
    0000000號碼使用，領取後始為讓渡行為，堪認本件原告、被告間關於申
    請、租用0000000000號碼之契約業已成立、生效，縱認被告因讓渡予
    亞太電話工程行而從未使用0000000000號電話號碼屬實，此係被告與
    訴外人亞太電話工程行間，另以八十七年二月十七日行動電話買賣切結書約定雙
    方權義歸屬，此與原告依約訴請被告給付電話費之法律關係無涉，是依契約相對
    性原則，原告訴請被告給付電話費，洵屬有據，為有理由。被告上開所辯，無足
    為據，為無理由。
六、再查，民法第一百二十七條第八款所定之商人、製造人、手工業人所供給之商品
    及產物之代價，係指商人就其所供給之商品及製造人、手工業人就其所供給之產
    物之代價而言，即商品代價之債權，苟非商品之代價（即由他方取得商品之所有
    權而應支付之對價），自無該條之適用；而所謂之商品則係指動產而言（最高法
    院七十八年度第九次民事庭會議參照），再參以消費保護者法將「商品」與「服
    務」併列，可知商品與服務應係二不同之概念。按行動電話之使用，實係由被告
    以行動電話透過原告所提供電信設備與他電話取得聯繫而通話，原告則根據被告
    使用時間、地點之不同，而收取計價方式不同之電話費，則被告使用行動電話，
    顯非在取得該原告所提供電信設備之所有權，而僅在使用該電信設備而已，應甚
    明確，則原告提供電信設備供被告使用，即非前開民法第一百二十七條第八款所
    指之「商品」，亦屬明確，則其所應繳納之電話費，亦非取得該電信設備之代價
    ，而係使用該設備取得服務之費用，亦屬無疑，則電話費自非民法第一百二十七
    條第八款所指商人提供商品之代價，已無疑問，則電話費之請求權時效，自無該
    款規定之適用，被告抗辯原告對其電話費之請求權時效，應適用該款規定，其時
    效期間為二年云云，應屬誤會，尚無可採。又按利息、紅利、租金、贍養費、退
    職金及其他一年或不及一年之定期給付債權，其各期給付請求權，因五年間不行
    使而消滅，民法第一百二十六條定有明文，查電話費係申請人按月給付之債權，
    而本件原告主張被告積欠之電話費之時間係自八十七年四月起至同年五月為止，
    至其提起本件訴訟之九十年十月五日，尚在五年之內，則該電話費之請求權時效
    ，尚未罹於時效，應屬明確，被告為時效抗辯，於法自有未合，尚無可採。至於
    被告所提之臺灣士林地方法院八十五年度簡上字第二八號民事判決，並非判例，
    並無拘束本院認定之效力，併予敘明。
七、綜上所述，被告所為抗辯，並不可採。從而，原告訴請被告依約給付積欠之電話
    費用三十二萬九千八百六十九元，及自支付命令送達之翌日即九十年十月十五日
    起至清償日止，按年息百分之五計算之法定遲延利息，洵為有據，應予准許。
八、本件事證已臻明確，兩造其餘陳述及抗辯均與本件論斷無涉，爰不一一論述，附
    此敘明。
九、據上論結，本件原告之訴為有理由，依民事訴訟法第四百三十六條第二項、第七
    十八條，判決如主文。
中　　　華　　　民　　　國　　九十一　　年　　　四　　　月　　 十六 　　日
                                  臺灣新竹地方法院新竹簡易庭
~B法　　　官　黃美文
右為正本係照原本作成。
如對本判決上訴，須於判決送達後廿日內向本院提出上訴狀。
~B法院書記官　洪木志
中　　　華　　　民　　　國　　九十一　　年　　　四　　　月　　 十六 　　日
